---
title: "Simulacion Tarea01"
author: "Bernardo Mondragón Brozon, Karen Delgado Curiel, Rayan García Fabian"
date: "August 28, 2018"
output: pdf_document
---

```{r setup, include=FALSE}
knitr::opts_chunk$set(echo = TRUE)
```

```{r}
install.packages(c("ggplot2","rmarkdown"))
library(ggplot2)
library(rmarkdown)
```


Pregunta 1

```{r}

```



Pregunta 2
En un artículo de Wikipedia, se reportan las estaturas de los Presidentes de los Estados Unidos y los de sus oponentes en elecciones. Se ha notado
que mientras más alto seal el presidente típicamente gana la elección.

Primero introducimos los datos
```{r}
ano<-seq(2008,1948,-4)
ganador<-c("Barack Obama","George W.Bush","George W.Bush","Bill Clinton","Bill Clinton","George H.W.Bush","Ronald Reagan","Ronald Reagan","Jimmy Carter","Richard Nixon","Richard Nixon","Lyndon B.Johnson","John F.Kennedy","Dwight D.Eisenhower","Dwight D.Eisenhower","Harry S.Truman")
alturaG<-c(185,182,182,188,188,188,185,185,177,182,182,193,183,179,179,175)
alturaO<-c(175,193,185,187,188,173,180,177,183,185,180,180,182,178,178,173)
oponente<-c("John McCain","John Kerry","Al Gore","Bob Dole","George H.W.Bush","Michael Dukakis","Walter Mondale","Jimmy Carter","Gerald Ford","Geroge McGovern","Hubert Humphrey","Bary Goldwater","Richar Nixon","Adlai Stevenson","Adlai Stevenson","Thomas Dewey")
```

```{r}
tabPres<-as.data.frame(cbind(ano,ganador,alturaG,oponente,alturaO))


grafPres<-ggplot(tabPres,aes(x=alturaO,y=alturaG))+geom_point()+geom_label(label=ano, nudge_x = 0.25, nudge_y = 0.2)
#geom_text(label=ano, nudge_x = 0.25, nudge_y = 0.2,check_overlap=T)


grafPres

```


Pregunta 4

Escriban una función en R llamada "sd.n"" que regrese el valor estimado de $$\sigma$$ de una muestra de tamaño n, utilizando la fórmula del estimado máximo verosímil de la varianza.

```{r}
estMaxVer<-function(muestra){
  aux<-0
  me<-mean(muestra)
  for (i in 1:length(muestra)){
  aux<-aux+(muestra[i]-me)^2 
  }
  est<-sqrt(aux/(length(muestra)-1))
  return(est)
}


#Ejemplo
m<-rnorm(1000,0,2)
estMaxVer(m)
```

Pregunta 5

Escriban una función norma que calcule la norma Euclideana de un vector numerico de longitud n. Evaluar la norma de los vectores (0, 0, 0, 1), (2, 5, 2, 4) y (1, 2, 3, 4, 5, 6, 7, 8, 9, 10)

```{r}
NormEuc<-function(vec){
  aux<-0
  for (i in 1:length(vec)){
  aux<-aux+vec[i]^2 
  }
  NE<-sqrt(aux)
  return(NE)
}

#Ejemplo
v1<-c(2, 5, 2, 4)
NormEuc(v1)
```

Pregunta 6

Usar la función "curve"" para graficar la función f(x) en el intervalo 0 ≤ x ≤ 10.Luego usar la función "integrate" para calcular el valor de la integral.

```{r}
curve(exp(-x^2)/(1+x)^2,from = 0,to=10)
```

```{r}
f1<-function(x){
  return(exp(-x^2)/(1+x)^2)
}
integrate(f1,lower = 0,upper = Inf)
```

Pregunta 7

Construir una matriz con 10 renglones y 2 columnas que contienen datos provenientes de una normal estándar

```{r}

```

Pregunta 8
```{r}
presion<-c(rep(35,4),rep(49.5,4),rep(70,4),rep(99,4),rep(140,4))
factorRes<-c(112,119,117,113,108,99,112,118,120,106,102,109,110,101,99,104,100,102,96,101)
tabHojas<-as.data.frame(cbind(presion,factorRes))
boxplot(factorRes~presion)

```

