---
title: "Reducción de Varianza"
author: "Jorge de la Vega"
date: "9 de octubre de 2018"
output: html_document
editor_options: 
  chunk_output_type: console
---

```{r setup, include=FALSE}
knitr::opts_chunk$set(echo = TRUE)
```

# 2. Técnicas de Reducción de varianza (Parte 1)

1. Variables antitéticas: aplica variables antitéticas a la integral del problema 1 y calculen el porcentaje de reducción de varianza si es que hay.

2. Variables de control: estimar $\theta=E(e^(U+W)^2)$ con $U,W$ iid $\mathcal{U}(0,1)$, 

3. Condicionamiento: Un proyecto de construcción tiene una duración $X|(\mu,\sigma^2) \sim \mathcal{N}(\mu,\sigma^2)$ donde $\mu \sim \mathcal{N}(100,16)$ y $\sigma^2\sim exp(1/4)$, con $\mu \perp  \sigma^2$. La compañía que construye debe pagar 1000 USD por cada día (y prorata por partes de día) que la duración del proyecto excede $K$ días.    ¿Cuál es el costo esperado del retraso?

    - Calcular usando MC usual y usando condicionamiento.

# 2. Técnicas de Reducción de varianza (Parte 2)
4. Usando variables de control, calcular $\theta=E(e^U)=\int_0^1e^u\,du$, con $U\sim U(0,1)$

  - Solución: Para efectos de revisar la técnica, haciendo la integral simple se obtiene
$\int_0^1e^u\,du=e^u|_0^1 = 1-e=1.718282$. Calculando el estimador crudo de Monte Carlo con $n$ replicaciones se puede calcular su varianza de manera explícita: $Var(e^U)/n$ donde
  $$Var(e^U) = E(e^{2U})-E(e^U)^2 =\frac{e^2-1}{2}-(e-1)^2 \approx 0.2420351$$ 
  
  Podemos tomar como variable de control, por ejemplo a $U$, que sabemos está correlacionada con $e^U$ y además $E(U)=0.5$, $Var(U)=1/12$ y $Cov(e^U,U)=E(Ue^U) - \theta/2 = 1-(e-1)/2 \approx 0.1408591$.
  
  Entonces el valor óptimo de $c$ es 
  \[c^*=\frac{-Cov(e^U,U)}{Var(U)}= 12 + 6(e-1) \approx 1.690309\]

  El estimador de control es $\hat{\theta}_{c^*} = e^U-1.690309(U-0.5)$
 
  Finalmente, para $n$ réplicas del estimador, se tiene que $nVar(\hat{\theta}_{c^*}) = Var(e^U)- \frac{-Cov(e^U,U)}{Var(U)} \approx 0.003940175$

  El porcentaje de reducción de varianza es:

```{r}
100*(0.2429351-0.003940175)/0.242931
```

Haciendo las simulaciones respectivas, se obtiene:

```{r}
n <- 10000  #tamaño de muestra
# MC crudo
u <- runif(n)
T1 <- exp(u)
mean(T1)

# Por variable de control
c <- 12 - 6*(exp(1)-1)
T2 <- exp(u) - c*(u-0.5)
mean(T2)

# Reducción de varianza
100*(var(T1) - var(T2))/ var(T1)
```

5. Usen variabes de control para estimar $\int_0^1\frac{e^{-x}}{1+x^2}\, dx$

  -Solución: sea $g(u)=e^{-u}/(1+u^2)$ con $u\sim U(0,1)$. Buscamos una función $f(u)$ que esté correlacionada con $g(u)$ y con valor esperado conocido.
  
   Una posible función es fijar el numerador o denominador de tal manera que resulte fácil encontrar su esperanza. Por ejemplo $f_1(u) =\frac{1}{1+u^2}$, $f_2=e^{-x}/2$, etc. Yo hago $f_1$ y ustedes $f_2$. Por ejemplo para $f_1$ se tiene $E(f_1(u)) = \int_0^1 \frac{du}{1+u^2} = arctan(1) = \pi/4$.
   
   Podemos estimar $c^*$ haciendo un piloto:
```{r}
#Piloto para determinar c*
f1 <- function(u) 1/(1+u^2)
g <- function(u) exp(-u)/(1+u^2)
u <- runif(10000)
c <- cov(f1(u),g(u))/var(g(u))
c
# Por MC crudo
T1 <- g(u)
mean(T1)
var(T1)
# Estimamos la variable de control
T2 <- T1 - c*(f1(u) - pi/4)
mean(T2)
var(T2)

# Reducción de varianza
100*(var(T1)-var(T2))/var(T1)
```

Podemos estimar la constante haciendo un ajuste de regresión:

```{r}
c2 <- - lm(g(u) ~ f1(u))$coef[1]
c2
```


