---
title: 'Laboratorio: Ejercicios variables aleatorias'
output:
  html_document:
    df_print: paged
  html_notebook: default
  pdf_document: default
---

```{r INSTALACION DE PAQUETES, echo=FALSE, include=FALSE, message=FALSE, warning=FALSE}

#install.packages(c("plot3D", "animation", "randtoolbox","rgl"))

```


# Números aleatorios uniformes

## Método del cuadrado medio
Se desarrollará el ejemplo del cuadrado medio propuesto por Von Neumann y Stanislaw Ulam. La siguiente función cm ejecuta el proceso tomando un valor inicial.

```{r}
cm <- function(x){
#a partir de la semilla x, se genera una sucesión de valores, 
#tomando los valores de enmedio de la serie
  u <- x/10^nchar(as.character(x)) #primer uniforme
  z <- x #copia de trabajo
  repeat{
    #verifica que el número tenga suficientes dígitos
    z <- z^2
    n <- nchar(z)
    if (n < 6) break 
    #partiendo de un tamaño de 7 dígitos, escogemos los dígitos centrales y vamos recorriendo   
    z <- as.numeric(as.character(substr(z,n-5,n-2)))
    u <- append(u,z/10000)
    if ((u[length(u)] == 0 ) | length(unique(u)) < length(u)) break #si el último número es 0 o ya se repiten termina
  }
  return(u)
}
```

Podemos ver que los problemas de **cm** son que genera secuencias o muy cortas o convierte rápidamente a 0

```{r}
# converge rápido a 0:
cm(1009)
# ciclos cortos:
cm(898775)
```

Considerando otro número para un ciclo más largo (por ejemplo $`r options(scipen=9); z0 <- 5675431 ; z0 `$), Â¿qué tan aleatorios se ven los números y cómo lo podemos verificar? ¿Qué pruebas podemos hacer para verificar aleatoriedad? Algunos ejemplos se muestran a continuación

```{r}
z0 <- 5675431
u <- cm(z0)
u
```


Podemos probar para varios números de qué tamaño son las longitudes. Tomado los números de 556,734 a 1,000,000 (de 1,000 en 1,000) obtenemos

```{r}
J <- seq(556734, 1000000, by = 100)
i <- NULL
for (j in J) i[match(j,J)] <- length(cm(j))
head(i,20)
max(i)
```

## GLC con parámetros inadecuados

Este ejemplo genera una animación de un glc con parámetros inadecuados, y genera números aleatorios que no pasarían pruebas de uniformidad.

```{r}
library(plot3D)
library(animation)

lcg.poor <- function(n){
# http://www.aaronschlegel.com/linear-congruential-generator-r/
rng <- vector(length=n)
m <- 2048
a <- 1229
c <- 1
d <- as.numeric(Sys.time())*1000 #genera una semilla del reloj de la compu
 
for (i in 1:n){
    d <- (a*d+c) %% m
    rng[i] <- d/m
 }
 return(rng)
}

n <- c(3,10,20,100,500,1000,2000,5000,10000,20000)

saveGIF({
  for (i in 1:length(n)){
    x <- lcg.poor(n[i])
    y <- lcg.poor(n[i])
    z <- lcg.poor(n[i])
  
  scatter3D(x,y,z, colvar = NULL, pch=20, cex=0.5,
                   theta = 20,
                   main =paste("n= ",n[i]))
  }
}, movie.name="lcg_poor.gif")
```


## GLC's

Veremos cómo afectan las constantes a los generadores lineales congruenciales. Prueben con distintos números y verifiquen el teorema de Hull y Dubell, así como el teorema para GLC's multiplicativos.

```{r}
lgc  <- function(m=16,a=5,c=3,z0=7,graf=T){
  #esta función genera un lgc hasta que alcanza su periodo
            z <- z0
            i <- 1
            repeat {
                i <- i+1
                z[i] <- (a*z[i-1] + c) %% m
                if(i>m) break
            }
          if (graf){
              par(pty="s")
              plot(z[2:(m+1)]/m, z[1:m]/m, 
                  xlab = "u[i]", ylab = "u[i-1]", main =
                  paste0("Generador congruencial m=",m,", a=",a,", c=",c))
          }
          return(z/m)
        }
z <- lgc(m=32,a=5,c=3)
```

### Uso de semilla aleatoria

Fijando una semilla podemos generar de nuevo las mismas secuencias de números aleatorios.
```{r}
set.seed(10)
runif(5)
runif(5)
set.seed(10)
runif(5)
runif(5)
```

Podemos cambiar el generador de núeros aleatorios por default.
```{r}
RNGkind() #nos dice cuál es el activo
RNGkind("Super-Duper")
RNGkind()
runif(10)
RNGkind("Mersenne-Twister")
runif(10)
```

El paquete *randtoolbox* facilita utilizar algunos generadores, por ejemplo:

```{r}
library(randtoolbox)
congruRand(10, mod=2^31-1, mult = 16807, incr = 0)
```

```{r}
library(rgl) #visualización en 3D
#RANDU:
x <- congruRand(1200,mod = 2^31, mult = 2^16 +3, incr = 0)
plot3d(matrix(x,ncol=3,byrow=T))
```

Ejercicio: Programar un generador de Fibonacci: $Z_i \equiv (Z_{i-r}+Z_{i-s}) \mod m$

# Números de otras distribuciones.

## Teorema de la transformación integral de probabilidad

Ejercicio 1: Generar una muestra de 1000 números aleatorios exponenciales con parámetro $\lambda$ usando números aleatorios uniformes. Hacer su histograma y comparar con la densidad teórica.

Ejercicio 2: Generar una muestra de 1000 números aleatorios con distribución Cauchy. Hacer su histograma y comparar con la densidad teórica.

Ejercicio 3: Generar una muestra aleatoria de 1000 números aleatorios con distribución geométrica con parámetro $p$

Ejercicio 4: Generar una muestra de 1000 variables Poisson con parámetro $\lambda$ y verificar que proviene efectivamente de una Poisson.